【裁判字號】    97,上訴,909
【裁判日期】    970521
【裁判案由】    毒品危害防制條例
【裁判全文】
臺灣高等法院刑事判決                 97年度上訴字第909號
上  訴  人
即  被  告  甲○○
                       4樓
上列上訴人因毒品危害防制條例案件，不服臺灣板橋地方法院96
年度訴字第1183號，中華民國96年11月14日第一審判決（起訴案
號：臺灣板橋地方法院檢察署96年度毒偵字第1482號），提起上
訴，本院判決如下：
    主  文
上訴駁回。
    事  實
一、甲○○前因施用毒品案件，經臺灣板橋地方裁定令入勒戒處
    所施以觀察、勒戒後，認無繼續施用毒品之傾向，於民國95
    年9 月6 日釋放出所，並經臺灣板橋地方法院檢察署檢察官
    以95年度毒偵字第5121號為不起訴處分確定。又因施用毒品
    案件，經本院以95年度簡字第6163號判處有期徒刑4 月確定
    。詎仍無法戒除毒癮，明知海洛因及安非他命業經公告列為
    毒品危害防制條例第2 條之第1 、2 級毒品，不得非法持有
    、施用，竟基於施用第1 、2 級毒品海洛因及安非他命之犯
    意，均在96年2 月8 日晚上8 時許，在臺北縣板橋市○○路
    118 號4 樓住處，海洛因以香煙施用之方法，安非他命則置
    於玻璃球吸食器內以火燒烤產生煙霧後吸食之方式，施用海
    洛因、安非他命各1 次，嗣於96年2 月9 日晚上7 時50分許
    ，在臺北縣板橋市○○路與萬板路口為警查獲，並扣得安非
    他命1 包（毛重0.3 公克、淨重0.1 公克），又經採集其尿
    液化驗後，始悉上情。
二、案經臺北市政府警察局大安分局報請臺灣板橋地方法院檢察
    署檢察官偵查起訴。
    理  由
一、訊據被告甲○○坦承前開犯罪實，而被告於96年2 月9 日為
    警所採尿液送臺灣尖端先進生技醫藥股份有限公司檢驗結果
    ，發現確有鴉片類、安非他命類之陽性反應，此有臺北市政
    府警察局偵辦毒品案件尿液檢體委驗單、臺灣尖端先進生技
    醫藥股份有限公司96年3 月1 日出具之濫用藥物檢驗報告各
    1 紙附卷可稽。該檢驗係先以酵素免疫分析法（ＥＩＡ）篩
    驗，其尿液中海洛因代謝物嗎啡、安非他命濃度超出檢測範
    圍，再以氣相層析質普儀分析法（ＧＣ／ＭＳ）確認；其檢
    驗方法係以「氣相層析儀」先將物質氣化後，再經分析管分
    離，由於各種物質之沸點及對管柱之吸附力不同，在經過檢
    測器（Detector）測定後，表現出不同之滯留時間（Retens
    ion time），以滯留時間來判斷係何種物質；再利用「質譜
    儀」為檢測器，將物質撞擊成碎片，記錄其質譜圖。因每個
    化合物之鍵結能力不同，故不同之物質會有其特定之質譜圖
    ，因此在物質之判斷上有如指紋之鑑定，在理論上，扣除人
    為因素，其精確度已接近百分之百。另扣得安非他命1包（
    毛重0.3公克、淨重0.1公克），足證被告前開自白應與事實
    相符。被告甲○○前因施用毒品案件，經臺灣板橋地方裁定
    令入勒戒處所施以觀察、勒戒後，認無繼續施用毒品之傾向
    ，於民國95年9月6日釋放出所，並經臺灣板橋地方法院檢察
    署檢察官以95年度毒偵字第5121號為不起訴處分確定等情，
    有該等臺灣高等法院被告全國前案紀錄表在卷可稽，其於觀
    察勒戒執行完畢釋放後，5 年內再犯施用第1、2級毒品之罪
    ，與毒品危害防制條例第23條第2 項之規定相符。本案事證
    已臻明確，被告犯行洵堪認定，自應依法論科。
二、按海洛因及安非他命分屬第1 級及第2 級毒品，毒品危害防
    制條例第2 條第2 項第1 款及第2 款定有明文。核被告甲○
    ○所為，係犯毒品危害防制條例第10條第1 項之施用第1 級
    毒品罪及同條第2 項之施用第2 級毒品罪；其持有海洛因及
    安非他命之低度行為，分別為施用之高度行為所吸收，均不
    另論罪。又其所犯上開二罪，犯意各別，行為互異，應分論
    併罰。爰審酌被告已有因施用毒品獲不起訴處分之寬典，猶
    因施用海洛因、安非他命再犯本罪，顯未衷心悛悔，漠視法
    令之禁制，恣意濫用藥品，甚為可訾，兼衡其施用安非他命
    、海洛因所生危害實以自戕健康為主，於他人尚無明顯重大
    危害及其犯後終能供認無隱，態度良好等一切情狀，說明被
    告本件犯罪時間乃在96年4 月24日以前，合於中華民國九十
    六年罪犯減刑條例所定之減刑條件，爰依該條例第2條第1項
    第3 款規定，將其宣告刑各減其刑期二分之一，並均諭知易
    科罰金之折算標準，並定其應執行之刑，及諭知易科罰金之
    折算標準。扣案之安非他命1 包（毛重0.3公克、淨重0.1公
    克），係查獲之第二級毒品，有台北市政府警察局大安分局
    查獲毒品危害防制條例案毒品初步鑑驗報告單1 紙可憑，不
    問是否屬於被告所有，應依毒品危害防制條例第18條第1 項
    前段之規定，宣告沒收銷燬之。適用毒品危害防制條例第10
    條第1 項、第2項、18條第1項前段，刑法第11條前段、第41
    條第1項前段、第51條第5款，中華民國九十六年罪犯減刑條
    例第2條第1項第3款、第7條、第9 條，判決甲○○施用第一
    級毒品，處有期徒刑捌月，減為有期徒刑肆月，如易科罰金
    ，以新臺幣壹仟元折算壹日；又施用第二級毒品，處有期徒
    刑伍月，減為有期徒刑貳月又拾伍日，如易科罰金，以新臺
    幣壹仟元折算壹日，扣案之安非他命壹包（毛重零點參公克
    、淨重零點壹公克）沒收銷燬之。應執行有期徒刑伍月，如
    易科罰金，以新臺幣壹仟元折算壹日。扣案之安非他命壹包
   （毛重零點參公克、淨重零點壹公克） 沒收銷燬之。其認事
    用法，核無違誤。被告上訴意旨，指摘原判決不當，為無理
    由，應予駁回。
被告經合法傳喚，無正當理由不到庭，不待其陳述，逕行判決。
據上論斷，應依刑事訴訟法第368 條、第371 條，判決如主文。
本案經檢察官呂光華到庭執行職務。
中    華    民    國    97    年    5     月    21    日
                  刑事第九庭審判長法  官  陳貽男
                                  法  官  許宗和
                                  法  官  周盈文
以上正本證明與原本無異。
海洛因部分如不服本判決，應於收受送達後十日內向本院提出上
訴書狀，其未敘述上訴之理由者並得於提起上訴後十日內向本院
補提理由書（均須按他造當事人之人數附繕本）。
其餘不得上訴。
                                  書記官  王泰元
中    華    民    國    97    年    5     月    21    日
附錄本案論罪科刑法條全文：
毒品危害防制條例第10條
施用第一級毒品者，處 6月以上 5年以下有期徒刑。
施用第二級毒品者，處 3年以下有期徒刑。


司法院資訊處製作；財團法人民間司法改革基金會備份。
